臺灣臺南地方法院刑事判決                          九十一年度易字第一二二號
    公  訴  人  臺灣台南地方法院檢察署檢察官
    被      告  丁○○
                乙○○
                丙○○
右列被告因傷害等案件，經檢察官提起公訴（九十年度偵字第七六四一、七六四二號
），本院判決如左：
    主  文
丁○○共同傷害人之身體，處拘役伍拾日，如易科罰金，以佰元折算壹日。
乙○○、丙○○共同傷害人之身體，累犯，各處拘役伍拾玖日，如易科罰金，均以
佰元折算壹日。
    事  實
一、丁○○曾因販賣運輸毒品案件，經法院判處有期徒刑八年確定，送監執行後，於
    民國（下同）八十五年八月十七日假釋出獄，仍在假釋期間（未構成累犯）；乙○○曾因違反麻醉藥品管理條例案件，經法院判處有期徒刑六月確定，已於八十
    六年四月十二日執行完畢；丙○○曾因偽造文書案件，經法院判處有期徒刑五月
    確定，已於八十八年七月八日執行完畢；丁○○因向乙○○蒐購之報廢汽車乾電
    池鉛片，積欠乙○○新台幣（下同）二十餘萬元債務，丁○○又將其取得前開乾
    電池鉛片轉售予甲○○（已死亡），甲○○亦有二十餘萬元貨款未支付予丁○○
    ，而甲○○曾向丁○○承諾願於九十年六月九日返還部分債務十萬元，丁○○遂
    向乙○○表示願將其對甲○○所享有之債權移轉予乙○○，乃於九十年六月九日
    十時許，丁○○、乙○○邀同乙○○妹婿丙○○及郭某之已成年而姓名年籍不詳
    之友人二人，同赴臺南市○區○○路一一八一巷二九八號甲○○所經營之廢五金
    工廠，經丁○○等人向甲○○說明來意後，因甲○○表示無法依約清償債務，乙○○遂要求甲○○在依約返還十萬元債務前，先將廢五金廠內一部堆高機交其保
    管質押，甲○○拒絕同意，乙○○、丙○○及丙○○兩名姓名年籍不詳之友人，
    竟即共同基於傷害人身體之犯意聯絡，聯手圍毆甲○○，致甲○○因而受有左臉
    頰瘀青血腫、頭部血腫等傷害，使甲○○在不得已情形下應允前開要求，丁○○
    、乙○○、丙○○等人為取得有利憑證，更基於共同犯意聯絡，由丙○○手持鐵
    棒作勢脅迫，逼使甲○○在違背其本意之情形下簽署讓渡證書，除表示願將堆高
    機以十萬元代價賣予丁○○，並由乙○○加以保管外，並將堆高機鑰匙交予乙○○、丁○○二人，嗣由乙○○僱請吊車將該部堆高機逕行運走。
二、案經臺南市警察局第六分局報請台灣台南地方法院檢察署檢察官偵查起訴。
    理  由
一、訊據被告丁○○、乙○○、丙○○三人，除被告丙○○坦承曾與告訴人甲○○發
    生拉扯進而互毆外，彼等三人對於右揭事實均矢口否認，並辯稱告訴人甲○○係
    自願簽署讓渡證書及交付堆高機鑰匙云云。惟查，右揭事實業據告訴人甲○○於
    警訊中指訴甚詳，並提出台南市立醫院出具之驗傷診斷書一紙在卷可稽，參以被
    告丙○○於檢察官偵訊時陳稱讓渡證書係在打架後所填寫，而被告乙○○亦於檢
    察官偵訊時陳稱鑰匙是在讓渡證書寫完後才交給丁○○等語，是應認告訴人甲○○顯係受暴力脅迫後，始違背本意而簽署讓渡證書及交付堆高機鑰匙等情無訛，
    被告等前開所辯，無非卸責之詞，不足採信，被告等犯行，均堪以認定。
二、核被告丁○○、乙○○、丙○○三人所為，均係犯刑法第二百七十七條第一項之
    傷害罪及同法第三百零四條第一項之強制罪。被告丁○○、乙○○、丙○○三人
    與前述郭某之已成年而不詳姓名年籍友人二人間，就上述犯行，有相互犯意之聯
    絡，與犯罪構成要件行為之分擔，均應以共同正犯論處。彼等所犯前開兩項罪名
    間，具有方法與結果之牽連關係，為牽連犯，應依刑法第五十五條後段規定，從
    一重論處。查被告乙○○曾因違反麻醉藥品管理條例案件，經法院判處有期徒刑
    六月，於八十六年四月十二日執行完畢；丙○○曾因偽造文書案件，經法院判處
    有期徒刑五月確定，於八十八年七月八日執行完畢，均有台灣高等法院被告全國
    前案紀錄表在卷可稽，其於有期徒刑執行完畢後五年內又犯有期徒刑以上刑之本
    罪，均為累犯，均應依法加重其刑。爰審酌被告丁○○假釋期間再行犯罪暨渠等
    犯罪之動機、目的、實施傷害之手段、對告訴人所受身體傷害程度、犯後不肯坦
    承犯行之態度等一切情狀，分別量處如主文所示之刑，並均諭知易科罰金折算標
    準，以資懲儆。
三、據上論斷，應依刑事訴訟法第二百九十九條第一項前段，刑法第二十八條、第二
    百七十七條第一項、第三百零四條、第四十一條第一項前段、第四十七條、第五
    十五條，罰金罰鍰提高標準條例第一條前段、第二條，判決如主文。
本案經檢察官施胤弘到庭執行職務。
中    華    民    國      九十一      年      五      月      七        日
                                  臺灣臺南地方法院刑事第二庭
                                    法  官   王立村
右正本證明與原本無異。
如不服本判決，應於判決送達後十日內向本院提出上訴狀( 應附繕本 )。
                                    書記官   楊尚穎
中    華    民    國      九十一      年      五      月      七        日
附錄本案論罪科刑法條全文：
刑法第二百七十七條第一項：傷害人之身體或健康者，處三年以下有期徒刑、拘役或
一千元以下罰金。                                                        G
